【裁判字號】    90,交聲,1093
【裁判日期】    901029
【裁判案由】    違反道路交通管理處罰條例聲明異議
【裁判全文】
臺灣臺北地方法院交通事件裁定                    九十年度交聲字第一０九三號
    異議人即
    受處分人  甲○○
右列受處分人因違反道路交通管理處罰條例案件，對於台北市交通事件裁決所中華民
國九十年九月二十八日所為之處分（原處分案號：北市裁三字第裁二二－Ｚ0000
0000號），聲明異議，本院裁定如左：
    主      文
異議駁回。
    理      由
一、按汽車駕駛人在駕駛執照吊扣期間駕車者，處新台幣（以下同）六千元以上一萬
    二千元以下罰鍰，並吊銷其駕駛執照，道路交通管理處罰條例第二十一條第一項
    第七款、第三項定有明文。又道路交通管理處罰條例第二十一條第一項對汽車駕
    駛人共列有十一款之處罰事由，法文中雖明定有該十一款之處罰事由需處六千元
    以上一萬二千元以下之罰鍰，惟該十一款之處罰事由，各款之構成要件均不同，
    且情節輕重不一，故在「違反道路交通管理事件統一裁罰標準及處理細則」第四
    十四條第一項之法文中乃針對此十一款不同之違規事由，分別其情節之輕重，而
    再規範各條款違規行為之統一裁罰標準，而就行為人如係在駕駛執照吊扣期間駕
    車，且在應到案日期前聽候裁決者，則需處以九千元之罰鍰，如逾應到案日期，
    則分別依逾到案日期之多寡，分別處以一萬元至一萬二千元不等之罰鍰，易言之
    ，如行為人在駕駛執照吊扣期間駕車，且在應到案日期前到案聽候裁決者，處罰
    機關對乃需對行為人依前開「違反道路交通管理事件統一裁罰標準及處理細則」
    第四十四條第一項規定，處以九千元之罰鍰並吊銷其駕駛執照。
二、本件受處分人即異議人甲○○所領有之小型車普通駕駛執照，自民國九十年六月
    十九日起至同年十二月十八日起為台北市監理處吊扣六個月，詎受處分人竟於駕
    駛執照吊扣期間之九十年八月十日仍駕駛車號ＨＦ－二五四八號自用小客車在道
    路上行駛，迨於同日下午九時三十八分許，受處分人駕駛上開車號汽車行經國道
    三號道路即北部第二高速公路北上四六公里處為內政部警政署國道公路警察局第
    六警察隊（以下稱國道六隊）員警攔停，發現受處分人係於駕駛執照吊扣期間駕
    車，並以受處分人有違反前揭道路交通管理處罰條例第二十一條第一項第七款規
    定之行為逕行掣單舉發，嗣受處分人於應到案日期前向原處分機關提出申訴，經
    原處分機關請舉發單位即國道六隊調查結果，仍認受處分人有前開違規行為，原
    處分機關乃依前揭道路交通管理處罰條例第二十一條第一項第七款、第三項及違
    反道路交通管理事件統一裁罰標準及處理細則第四十四條第一項規定於九十年九
    月二十八日從輕裁處異議人九千元之罰鍰並吊銷其駕駛執照。
三、受處分人對於其係駕駛執照吊扣期間駕車為警開單舉發乙節於其聲明異議狀中並
    不爭執，惟其聲明異議意旨略以：法條不是說罰六千元嗎，怎麼罰我九千元呢云
    云，惟查：
    如前所述，行為人如係在駕駛執照吊扣期間駕車，且在應到案日期前聽候裁決者
    ，依違反道路交通管理事件統一裁罰標準及處理細則第四十四條第一項規定，需
    對行為人處以九千元之罰鍰，並吊銷駕駛執照，原處分機關依上開條文規定對受
    處分人處以九千元之罰鍰並吊銷其駕駛執照，並無任何違誤，受處分人諒係不明
    法律之規定而為上開異議之提出，其異議為無理由甚明。
四、綜上所述，受處分人確有在駕駛執照吊扣期間駕駛汽車之違規行為，從而原處分
    機關依前揭道路交通管理處罰條例第二十一條第一項第七款、第三項及違反道路
    交通管理事件統一裁罰標準及處理細則第四十四條第一項規定從輕裁處異議人九
    千元之罰鍰並吊銷其駕駛執照，核無違誤，本件受處分人之異議為無理由，自應
    將其異議駁回。
據上論斷，應依道路交通案件處理辦法第十九條，裁定如主文。
中      華      民      國    九十      年      十      月    二十九    日
                                      臺灣臺北地方法院交通法庭
                                          法  官  葉  建  廷
右正本證明與原本無異。
如不服本裁定，應於裁定送達後五日內向本院提出抗告狀。
                                          書記官  許  婉  如
中      華      民      國    九十      年      十      月    二十九    日


司法院資訊處製作；財團法人民間司法改革基金會備份。
